臺灣雲林地方法院刑事判決
110年度交訴字第61號
公  訴  人  臺灣雲林地方檢察署檢察官
被      告  錡秋華



選任辯護人  呂維凱律師  
            陳怡君律師  
上列被告因過失致死案件，經檢察官提起公訴（110年度調偵字
第56號），被告於準備程序中就被訴事實為有罪之陳述，經告知
簡式審判程序之旨，並聽取當事人之意見後，本院合議庭裁定由
受命法官獨任進行簡式審判程序，並判決如下：
    主    文
錡秋華犯過失致人於死罪，處有期徒刑肆月，如易科罰金，以新
臺幣壹仟元折算壹日。緩刑參年，並應依附件所示本院一一○年
度司交附民移調字第八九號調解筆錄所載內容支付損害賠償。 
    事    實
一、錡秋華於民國109年10月3日15時30分許，駕駛車牌號碼00-0
    000號自用小客車沿雲林縣西螺鎮光復西路由東往西方向直
    行，行至上開路段176號前，本應注意車前狀況及兩車並行
    之間隔，並隨時採取必要之安全措施，而依當時天候晴、日
    間自然光線、柏油路面乾燥、無缺陷、無障礙物且視距良好
    ，並無不能注意之情事，竟疏未注意右前方車輛動態，貿然
    超車前行，適有林昭宏騎乘車牌號碼000-000號普通重型機
    車沿上開道路同向行駛於錡秋華駕駛之上開車輛右前方，林
    昭宏未注意左側直行車輛與安全間隔，往左偏行，2車不慎
    發生碰撞，致林昭宏人車倒地，因而受有頭部外傷併腦挫傷
    、頭部外傷併硬腦膜下出血、頭部外傷併蜘蛛網膜下出血、
    頭部外傷併腦內出血等傷害，經送往彰化基督教醫療財團法
    人雲林基督教醫院（下稱雲林基督教醫院）救治，仍於同年
    月4日17時1分許死亡。錡秋華於肇事後留在事故現場，向前
    往現場處理，尚不知肇事者為何人之員警坦承為肇事人，並
    接受裁判。
二、案經林昭宏之女林珮慈訴由雲林縣警察局西螺分局報告臺灣
    雲林地方檢察署檢察官相驗後偵查起訴。
    理    由
壹、程序部分：
　　被告錡秋華所犯之罪，非死刑、無期徒刑、最輕本刑為3年
    以上有期徒刑之罪，其於準備程序中就前揭被訴事實為有罪
    之陳述，經告知簡式審判程序之旨，並聽取其與公訴人之意
    見後，本院合議庭認無不得或不宜改依簡式審判程序進行之
    情事，依刑事訴訟法第273條之1第1項規定，裁定由受命法
    官獨任進行簡式審判程序，是本案之證據調查，依刑事訴訟
    法第273條之2規定，不受同法第159條第1項、第161條之2、
    第161條之3、第163條之1及第164條至第170條規定之限制，
    合先敘明。
貳、實體部分：
一、認定犯罪事實所憑之證據及理由：
  ㈠上開犯罪事實，業據被告於警詢、偵訊及本院審理中坦承不
    諱，核與證人即告訴人林珮慈、證人即在場目擊車禍發生之
    人姚信丞於警詢、偵訊之證述大致相符，並有道路交通事故
    現場圖1份、道路交通事故調查報告表㈠㈡各1份、現場照片16
    張、行車紀錄器畫面擷圖6張、證號查詢汽車駕駛人資料、
    證號查詢機車駕駛人資料、車輛詳細資料報表2份、彰化基
    督教醫療財團法人雲林基督教醫院診斷書1份、勘（相）驗
    筆錄1份、相驗屍體證明書、臺灣雲林地方檢察署檢驗報告
    書1份、相驗照片14張、車損照片50張、本院勘驗筆錄及勘
    驗影像擷圖在卷可稽（見相卷第25頁至第29頁、第33頁至第
    55頁、第65頁至第71頁、第81頁、第83頁、第91頁、第107
    頁至第127頁、第131頁至第147頁、本院卷第68頁、第73頁
    至第81頁），足認被告之自白與事實相符，應堪採信。
  ㈡汽車行駛時，駕駛人應注意車前狀況及兩車並行之間隔，並
    隨時採取必要之安全措施，道路交通安全規則第94條第3項
    定有明文，而被告為領有合格駕駛執照之人，其駕駛上開車
    輛自應注意上開規定，且依當時天候晴、日間自然光線、柏
    油路面乾燥、無缺陷、無障礙物且視距良好等情狀，有前揭
    道路交通事故調查報告表㈠附卷可憑，並無不能注意之情事
    ，被告竟疏於注意，致本件交通事故之發生，其駕駛行為自
    有過失甚明。且本件交通事故，經送請交通部公路總局嘉雲
    區行車事故鑑定會、交通部公路總局車輛行車事故鑑定覆議
    會覆議均認為：一、林昭宏駕駛普通重型機車，行經設有分
    向限制線之路段，往左偏行時，未注意左側直行車輛與安全
    間隔，為肇事主因（另無照駕駛、未戴安全帽及肇事前路口
    闖紅燈皆有違規定）；二、錡秋華駕駛自用小客車，行經設
    有分向限制線之路段，未注意車前狀況，並隨時採取必要之
    安全措施，為肇事次因，有交通部公路總局嘉義區監理所11
    0年3月29日嘉監鑑字第1100000343號函暨嘉雲區車輛行車事
    故鑑定會嘉雲區0000000案鑑定意見書1份、交通部公路總局
    110年8月10日路覆字第1100082781號函暨車輛行車事故鑑定
    覆議會0000000案覆議意見書1份存卷可佐（見調偵卷第18頁
    至第20頁、本院卷第23頁至第27頁），亦同本院前揭認定。
    再被害人林昭宏因本件交通事故而死亡之結果，既係由被告
    之過失行為所致，其二者間乃具有相當因果關係，被害人對
    於本件車禍之發生與有過失，僅為民事責任上之過失相抵問
    題，不因此即解免被告之罪責。
  ㈢綜上，本案事證明確，被告犯行堪以認定，應予依法論科。
 二、論罪科刑之理由：
  ㈠核被告所為，係犯刑法第276條之過失致人於死罪。
  ㈡被告於肇事後留在事故現場，向前往現場處理，尚不知肇事
    者為何人之員警坦承為肇事人，並接受裁判之事實，有雲林
    縣警察局西螺分局交通分隊道路交通事故肇事人自首情形紀
    錄表1紙附卷可按（見相卷第33頁），核與自首要件相符，
    爰依刑法第62條前段之規定減輕其刑。
  ㈢爰以行為人之責任為基礎，審酌被告駕車疏未確實遵守道路
    交通規則，輕忽行車安全，導致本件交通事故發生，並致被
    害人死亡，雖非如故意行為之惡性重大，但因被告此過失行
    為剝奪被害人之生命權，對於被害人家屬之損失實已無從回
    復，精神上亦受到重大悲痛，被告犯行所生危害確屬重大；
    又衡酌被告犯後坦承犯行，並與被害人家屬達成調解，分期
    賠償被害人家屬，有本院調解筆錄、匯款單影本、公務電話
    紀錄單在卷可參（見本院卷第107頁）；另考量本件交通事
    故之發生被告為肇事次因、被害人為肇事主因，暨被告自陳
    教育程度為國中畢業，從事居家看護，月收入約新臺幣3萬
    元，家庭經濟狀不佳（見本院卷第153頁) 等一切情狀，量
    處如主文所示之刑，並諭知如易科罰金之折算標準。
  ㈣被告未曾因故意犯罪而受有期徒刑以上刑之宣告，有臺灣高
    等法院被告前案紀錄表在卷可佐（見本院卷第5頁），本案
    因其一時失慮，致罹刑典，惟犯後坦承犯行，並與被害人家
    屬達成調解且有依約分期賠償等損害，已如前述，其經此偵
    審程序及刑之宣告後，應能知所警惕，而無再犯之虞，本院
    認為前開對其宣告之刑，均以暫不執行為適當，爰依刑法第
    74條第1項第1款之規定，併予宣告緩刑3年，以啟自新。又
    為督促被告確實履行如附件調解筆錄所示內容，茲依刑法第
    74條第2項第3款規定，命被告於緩刑期內應依附件調解筆錄
    所示內容履行賠償義務（依同法第75條之1規定，受緩刑之
    宣告而違反上開本院所定負擔情節重大，足認原宣告之緩刑
    難收其預期效果，而有執行刑罰之必要者，得撤銷其緩刑之
    宣告，併此敘明）。
據上論斷，依刑事訴訟法第273條之1第1項、第299條第1項前段
，刑法第276條、第62條前段、第41條第1項前段、第74條第1項
第1款、第2項第3款，刑法施行法第1條之1第1項，判決如主文。
本案經檢察官程慧晶提起公訴，檢察官林豐正到庭執行職務。
中　　華　　民　　國　　110 　年　　12　　月　　17　　日
                  刑事第二庭  法  官  簡鈺昕
以上正本證明與原本無異。 　　　　　　　　
如不服本判決應於收受判決後20日內向本院提出上訴書狀，並應
敘述具體理由；其未敘述上訴理由者，應於上訴期間屆滿後20日
內向本院補提理由書（均須按他造當事人之人數附繕本）。「切
勿逕送上級法院」。
                              書記官  林芳宜
中　　華　　民　　國　　110 　年　　12　　月　　17　　日
附錄本案論罪科刑法條全文：
中華民國刑法第276條
因過失致人於死者，處5年以下有期徒刑、拘役或50萬元以下罰
金。